臺灣臺北地方法院民事簡易判決
110年度北簡字第20510號
原      告  新安東京海上產物保險股份有限公司

法定代理人  陳忠鏗  
訴訟代理人  李怡萱  
            羅天君  
被      告  首都客運股份有限公司

法定代理人  李博文  
被      告  林煜榮  
共      同
訴訟代理人  許呈維  
上列當事人間請求損害賠償事件，本院於民國111年4月19日言詞
辯論終結，判決如下：
    主    文
原告之訴駁回。
訴訟費用新臺幣肆仟伍佰伍拾元由原告負擔。
    事實及理由
一、原告主張：被告林煜榮於民國109年11月9日17時4分許，駕
    駛車號000-00號營業大客車（下稱系爭A車），行經臺北市
    中山區自強隧道往大直處，因不依標線指示車道行駛，而撞
    及原告所承保訴外人黃自勉駕駛之車號000-0000號自用小客
    車（下稱系爭B車），致系爭B車受有損害。原告依保險契約
    以新臺幣（下同）147,864元將系爭B車修復，完成理賠，依
    保險法第53條取得代位求償權。被告首都客運股份有限公司
    （下稱首都公司）為林煜榮之僱用人，依法應負連帶賠償責
    任，為此起訴請求被告連帶賠償147,864元等語。並聲明：
    被告應連帶給付原告147,864元，及自起訴狀繕本送達翌日
    起至清償日止，按年息5％計算之利息。
二、被告辯稱：黃自勉駕駛系爭B車變換車道碰撞到系爭A車，被
    告林煜榮駕駛系爭A車並無過失，被告2人無賠償責任等語。
    並聲明：駁回原告之訴。
三、得心證之理由：　　
　㈠按駕駛人駕駛汽車，應遵守道路交通標誌、標線、號誌之指
    示，道路交通安全規則第90條第1項前段定有明文。
　㈡經查，林煜榮於109年11月9日17時4分許，駕駛系爭A車，沿
    臺北市中山區北安路北向南方向第3車道行駛，黃自勉駕駛
    系爭B車沿同路同向第2車道行駛，行經臺北市自強隧道南端
    往大直、內湖之路口處時，系爭A車左側車身與系爭B車右側
    車身碰撞而肇事之事實，有臺北市政府警察局交通警察大隊
    110年8月19日北市警交大事字第1103029176號函檢附之臺北
    市政府警察局中山分局道路交通事故現場圖、道路交通事故
    補充資料表、道路交通事故當事人登記聯單、A3類道路交通
    事故調查紀錄表、道路交通事故照片黏貼紀錄表等交通事故
    資料附卷可稽（見本院卷第47至63頁），堪信為真實。參以
    系爭A車駕駛人即被告林煜榮於109年11月11日警方製作A3類
    道路交通事故調查紀錄表時陳述：「我駕駛民營客運710-FM
    由自強隧道北往南直行第3車道，是警方通知我才知道我車
    左後車身與自小客車AYC-3355的右側車身碰撞，我是要往大
    直方向行駛，在過程中我不知道有與自小客發生碰撞，是警
    方在11月10日下午通知才知道有這件事故，行駛過程中筆直
    行駛，未向左向右轉向。」等語（見本院卷第61頁），系爭
    B車駕駛人黃自勉於109年11月10日警方製作A3類道路交通事
    故調查紀錄表時陳述：「我駕駛自小客AYC-3355由自強隧道
    北往南行駛第2車道往大直方向行駛，辦理私人事務，過程
    中未發現有碰撞，之後我才知道，我指認首都客運710-FM的
    左側車身來撞我的右側車身，我是要往大直方向行駛。」等
    語（見本院卷第59頁），依警方道路交通事故現場圖、補充
    資料表、A3類道路交通事故調查紀錄表，及系爭A車、系爭B
    車行車紀錄器影像等跡證顯示，事故前，林煜榮駕駛系爭A
    車沿北安路北向南方向第3車道行駛，黃自勉駕駛系爭B車沿
    同路同向第2車道行駛，行經臺北市自強隧道南端往大直、
    內湖之路口時，系爭A車左側車身與系爭B車右側車身碰撞而
    肇事。參酌系爭B車行車紀錄器影像所示，畫面時間17：03
　　：33可見事故處之前北安路第1、2車道地面劃設「往內湖」
    之標字，第3車道地面劃設「往大直」之標字，再參酌警方
    道路交通事故照片編號2（見本院卷第63頁），雙方行向駛
    出自強隧道後，於道路設有車道預告標誌牌面，指示前方車
    道變更為3車道，第1、2車道「往內湖」，第3車道「往大直
    」；由系爭B車駕駛人黃自勉自述「我駕駛自小客AYC-3355
    由自強隧道北往南行駛第2車道往大直方向行駛」，依規定
    ，系爭B車欲往大直，應行駛第3車道，惟依上開系爭B車行
    車紀錄器影像畫面可知系爭B車仍沿第2車道續行，且系爭A
    車始終在系爭B車右側，系爭B車進入路口後逕行向右變換行
    向且穿越路口行車導引線，即與系爭A車發生碰撞，堪認黃
    自勉駕駛系爭B車「不依標誌標線指示行駛」為本件事故肇
    事原因，被告林煜榮駕駛系爭A車依規定車道行駛，無從預
    防系爭B車向右變換行向行為所造成之碰撞，故被告林煜榮
    於本件事故無肇事因素，臺北市車輛行車事故鑑定委員會亦
    同此認定，此有臺北市車輛行車事故鑑定會鑑定意見書在卷
    可考（見本院卷第127至131頁）。本件被告林煜榮駕駛系爭
    A車，對於本件交通事故之發生並無過失，且與原告所承保
    系爭B車損害之發生間無相當因果關係，自不成立侵權行為
    。是原告基於代位求償權及侵權行為之規定，請求被告連帶
    賠償系爭B車修理費用147,864元，洵屬無據，不應准許。
四、從而，原告基於代位求償權及侵權行為之規定，請求被告連
    帶給付原告147,864元，及自起訴狀繕本送達翌日起至清償
    日止按年息5％計算之利息，為無理由，應予駁回。
五、本件為判決之基礎已臻明確，兩造其餘主張、陳述並所提證
    據，經審酌後，認均與本件之結論無礙，爰不再一一論述，
    附此敘明。
六、結論：本件原告之訴為無理由，依民事訴訟法第78條，判決
    如主文。
七、本件訴訟費用額，依後附計算書確定如主文第2項所示金額
    。
中　　華　　民　　國　　111 　年　　5 　　月　　3 　　日
              臺灣臺北地方法院臺北簡易庭
                                  法  官  羅富美
計算書：
項        目             金  額（新臺幣）    備    註
第一審裁判費             1,550元             原告繳納
行車事故鑑定費           3,000元             原告繳納
合        計             4,550元
以上判決正本係照原本作成。
如對本判決上訴，須於判決送達後20日內向本庭（臺北市○○○路0
段000巷0號）提出上訴狀 (須按他造當事人之人數附繕本）。
中　　華　　民　　國　　111 　年　　5 　　月　　3 　　日
                                  書記官  陳鳳瀴